臺灣彰化地方法院刑事判決　　　　　　　96年度易字第1130號
公　訴　人　臺灣彰化地方法院檢察署檢察官
被　　　告　甲○○
上列被告因詐欺案件，經檢察官提起公訴（96年度偵字第10749
號、第6172號），本院依簡式審判程序判決如下：
    主  文
甲○○共同犯詐欺取財罪，處有期徒刑壹年，減為有期徒刑陸月
，如易科罰金，以新臺幣壹仟元折算壹日，扣案如附表所示之物
沒收。
    事  實
一、甲○○於民國95年10月間因朋友介紹，加入以黃建忠（所涉
    詐欺取財犯行由臺灣臺北地方法院審理中））為首之車手集
    團，提領姓名年籍不詳、綽號「阿萬」之大陸成年人或「阿
    萬」所屬之詐欺集團成年成員以假冒警官、檢察官或書記官
    之名義，打電話向國內不特定之民眾偽稱「金融資料外洩」
    等電話詐欺方式遂行詐騙之不法所得。其分工方式為由「阿
    萬」提供人頭電話卡片供黃建忠等人使用，黃建忠即指示旗
    下車手前往各地之空軍一號巴士站等地點領取人頭帳戶資料
    、印章、金融卡、人頭電話卡片等物，待收取後平均分配予
    車手集團成員前往金融機構測試人頭帳戶之密碼是否正確，
    該人頭帳戶是否可用，錯誤或不可使用者即退回，可用者則
    變更密碼，並將人頭帳戶之帳戶號碼等資料以電話簡訊回報
    予「阿萬」，「阿萬」予以編號後便通知黃建忠，俟有被害
    人款項匯入時，「阿萬」即以電話通知黃建忠前往領取，黃
    建忠再交代旗下「車手」持人頭帳戶資料前往各地不同金融
    機構領款，取得款項後統一交給黃建忠，黃建忠再依指示將
    贓款匯入「阿萬」指定之帳戶，並將匯款單傳真給「阿萬」
    以供核對（黃建忠復陸續吸收吳昀潔、林子晴、曾毓翔、林
    峻嶠、王淑蕙、顏菁菁等人，加入車手集團之行列，吳昀潔
    等6人所涉詐欺犯行，亦由臺灣臺北地方法院審理中）。甲
    ○○明知上情，仍與「阿萬」、「阿萬」所屬之詐欺集團成
    年成員、黃建忠及黃建忠旗下之車手集團成年成員等人共同
    基於意圖為自己不法所有之犯意聯絡，以每月領取新臺幣（
    下同）4萬元之代價，擔任「車手」即提領詐騙所得之工作
    。嗣「阿萬」所屬之詐欺集團成員乃於95年11月20日下午1
    時許，以電話向乙○○謊稱其彰化銀行帳戶遭查扣，需匯款
    至指定帳戶云云，致乙○○陷於錯誤，旋於同日依指示將現
    金100萬元匯入張雅婷申設之雲林大埤郵局帳戶（局號：000
    0000、帳號：0000000，張雅婷所涉幫助詐欺取財罪，業經
    臺灣雲林地方法院以96年度六簡字第70號判處有期徒刑3月
    確定），黃建忠則於同日下午某時駕駛車牌號碼4017-PC 號
    黑色賓士車搭載甲○○，而姓名年籍不詳、綽號各為「吸管
    」、「阿強」及「三筒」等3位車手集團成員，另共乘車號
    7007- HJ號白色自小客車尾隨接應，黃建忠接獲「阿萬」之
    電話指示後，即載同甲○○持張雅婷申設之前開帳戶存摺、
    印章、密碼等資料，擬分2次提領乙○○遭詐騙所匯入之100
    萬元，甲○○乃先前往彰化縣福興鄉○○路福工郵局臨櫃提
    領62萬元得逞，嗣於同日下午2時30分許，甲○○轉往彰化
    縣秀水鄉○○村○○路○段583號秀水郵局填寫提款單，欲再
    度提領32萬元之際，因張雅婷申設之上開帳戶業經列為警示
    帳戶，而為秀水郵局之員工周豐玉即時發現報警處理，經警
    當場逮捕甲○○，並扣得如附表所示之物，而悉上情。
二、案經彰化縣警察局鹿港分局報告臺灣彰化地方法院檢察署檢
    察官偵查起訴。
    理  由
一、本件被告甲○○所犯係死刑、無期徒刑、最輕本刑為3年以
    上有期徒刑以外之罪，其於準備程序就前揭被訴事實為有罪
    之陳述，經受命法官告知簡式審判程序之旨，並聽取其與公
    訴人之意見後，本院認無不得或不宜改依簡式審判程序進行
    之處，爰依刑事訴訟法第273條之1第1項、第284條之1，裁
    定本案由受命法官獨任進行簡式審判程序，合先敘明。
二、訊據被告甲○○對於上開事實坦承不諱，且經證人即被害人
    乙○○於警詢時證述明確，另經證人周豐玉於警詢中、證人
    即另案被告黃建忠於警詢及偵查中及證人即另案被告張雅婷
    於偵查中證述無訛，此外，復有彰化銀行匯款回條聯、郵政
    存簿提款單、張雅婷上開帳戶之客戶基本資料及客戶歷史交
    易清單各1份及郵局內部與附近路口之監視器翻拍照片8張等
    件在卷可考，並有扣案如附表所示之物可資佐證，足徵被告
    之任意性自白與事實相符，可以採信。本案事證明確，被告
    犯行堪以認定，應予依法論科。
三、核被告甲○○所為，係犯刑法第339條第1項之詐欺取財罪。
    被告與在大陸地區之不詳姓名年籍、綽號「阿萬」之成年人
    及「阿萬」所屬之詐欺集團成年成員、另案被告黃建忠及其
    他成年車手間，就上揭詐欺取財犯行均有犯意聯絡及行為分
    擔，為共同正犯。爰審酌被告為貪圖小利，即擔任為詐騙集
    團提領現款之工作，助長行騙之風，使幕後犯罪人得以逍遙
    法外，致此類犯罪手法層出不窮，危害交易秩序與社會治安
    ，行為可議，暨被告參與之犯罪集團已造成民眾受騙失金，
    所生危害非輕，惟念及其從事提領款項之工作，未久即遭查
    獲，獲取利益非鉅，涉入程度未深，並考量其犯後坦承犯行
    ，態度良好等一切情狀，量處如主文所示之刑，以示懲儆。
    另被告犯罪時間係在96年4月24日以前，所犯符合中華民國
    96年罪犯減刑條例規定之減刑條件，應依同條例第2條第1項
    第3款，減其宣告刑2分之1，並諭知易科罰金之折算標準。
    又按共同正犯因相互間利用他人之行為，以遂行其犯意之實
    現，本於責任共同之原則，有關沒收部分，對於共犯間供犯
    罪所用之物，自均應為沒收之諭知（最高法院89年度臺上字
    第6946號判決意旨可資參照）。查扣案如附表所示之郵政存
    簿儲金簿1本、印章1顆，既係前揭詐欺集團成員所有而供被
    告依指示持往提領詐欺所得現款之物，爰依刑法第38條第1
    項第2款之規定，均併予宣告沒收。
據上論斷，應依刑事訴訟法第273條之1第1項、第299條第1項前
段，刑法第28條、第339條第1項、第41條第1項前段、第38條第1
項第2款，刑法施行法第1條之1，中華民國96年罪犯減刑條例第
 2條第1項第3款、第7條、第9條，判決如主文。
本案經檢察官張尹敏到庭執行職務。
中　　華　　民　　國　　96　　年　　8 　　月　　30　　日
                  刑事第二庭          法  官  尚安雅
以上正本證明與原本無異。
如不服本判決，應於判決送達後10日內，向本院提出上訴書狀，
上訴書狀應「敘述具體上訴理由」，並按他造當事人之人數附繕
本。「切勿逕送上級法院」。
告訴人或被害人對於判決如有不服具備理由請求檢察官上訴者，
其上訴期間之計算係以檢察官收受判決正本之日期為準。
中　　華　　民　　國　　96　　年　　9　　月　　5 　　日
                                     書記官  陳佳宏
附表：
張雅婷申設之雲林大埤郵局帳戶（局號：0000000、帳號：00000
00）之郵政存簿儲金簿1本、印章1顆。
附錄本案論罪科刑法條：
中華民國刑法第339條
（普通詐欺罪）
意圖為自己或第三人不法之所有，以詐術使人將本人或第三人之
物交付者，處5 年以下有期徒刑、拘役或科或併科1 千元以下罰
金。
以前項方法得財產上不法之利益或使第三人得之者，亦同。
前二項之未遂犯罰之。
